最高法院民事裁定　　　　　　　　　 110年度台聲字第3713號
聲　請　人　陳春風
訴訟代理人　許景鐿律師
上列聲請人因與相對人南泓營造有限公司（下稱南泓公司）等間
請求損害賠償事件，對於中華民國110年6月2日本院裁定（110年
度台上字第1673號），聲請再審，本院裁定如下：
    主  文
聲請駁回。
聲請訴訟費用由聲請人負擔。
    理  由
一、本件聲請人主張本院110 年度台上字第1673號確定裁定（下
    稱原確定裁定），有民事訴訟法第496條第1項第1 款所定事
    由，對之聲請再審，係以：其就前訴訟程序第二審判決（下
    稱原第二審判決）提第三審上訴時，已表明系爭建物於民國
    83年底起，已分別出售或出租予陳金木等人，直至109 年聲
    請人與陳金木等人成立訴訟上和解，依民法第227 條賠償後
    ，始取得損害賠償請求權，聲請人於109年3月起訴，應未罹
    時效，原第二審判決竟未說明理由，即自105年2月6 日地震
    時起算，復對其依民法第227 條不完全給付請求之時效未予
    論述，有判決不備理由之違法，又另案臺灣臺南地方法院10
    5年度消字第6號判決（下稱6 號判決）認定聲請人應負共同
    侵權行為責任，但上訴後成立和解，由聲請人單獨賠付，而
    此訴訟上和解與確定判決有同一效力，原第二審判決置該和
    解筆錄於不顧，採用6 號判決，其認事用法顯有違背法令，
    亦有違本院93年台上字第2180號判例關於定作人有故意或過
    失，僅生減輕或免除賠償，不成立共同侵權行為之意旨。原
    確定裁定逕以其上訴不合法而裁定駁回，有民事訴訟法第49
    6條第1項第1款之再審事由等語，為其論據。
二、按民事訴訟法第507條準用第496條第1項第1款所謂適用法規
    顯有錯誤，係指確定裁定所適用之法規，顯然不合於法律規
    定或大法官之解釋，或消極的不適用法規，顯然影響裁判者
    而言，不包含漏未斟酌證據、理由不備、理由矛盾、取捨證
    據及認定事實錯誤之情形在內。次按上訴第三審法院，非以
    原判決違背法令為理由，不得為之；提起上訴，上訴狀內應
    記載上訴理由，表明原判決所違背之法令及其具體內容，暨
    依訴訟資料合於該違背法令之具體事實，其依民事訴訟法第
    469條之1規定提起上訴者，並應具體敘述為從事法之續造、
    確保裁判之一致性或其他所涉及之法律見解具有原則上重要
    性之理由；同法第467條、第470條第2 項分別定有明文。原
    確定裁定以：聲請人雖以原第二審判決違背法令為由，提起
    第三審上訴，惟核其上訴理由狀所載內容，無非係就原審所
    論斷：聲請人於81年7 月間出資興建系爭建物，為起造人，
    並委由相對人即建築師楊政忠設計監造、由相對人吳南雄擔
    任代表人之相對人南泓公司建造，嗣將系爭建物分別出售或
    出租予訴外人陳金木等人。因相對人於施工時偷工減料、未
    確實監造，致系爭建物於105年2月6 日臺南大地震時傾倒。
    陳金木等人乃分別提起3 件訴訟，請求聲請人、相對人楊政
    忠、南泓公司連帶賠償，聲請人於原法院與陳金木等人達成
    和解，基於債務人之地位給付陳金木等人共計新臺幣（下同
    ）294萬7,049元。聲請人雖依民法第184條第1項前段、第18
    5條、第227條及公司法第23條規定，請求相對人連帶給付29
    4萬7,049元本息，惟其請求權均已罹於時效，故不應予准許
    等情，指摘為不當，並就該判決已論斷或其他與判決結果無
    礙事項，泛言論斷錯誤，而非表明依訴訟資料合於該違背法
    令之具體事實，並具體敘述為從事法之續造、確保裁判之一
    致性或其他所涉及之法律見解具有原則上重要性之理由，難
    認已合法表明上訴理由。原確定裁定因認其上訴為不合法，
    裁定駁回其上訴，經核並無違誤。聲請人指摘原確定裁定適
    用法規顯有錯誤，依民事訴訟法第496條第1項第1 款規定聲
    請再審，非有理由。
三、據上論結，本件聲請為無理由。依民事訴訟法第95條、第78
    條，裁定如主文。
中    華    民    國   111    年    1     月    5     日
                      最高法院民事第六庭
                          審判長法官  魏  大  喨  
                                法官  李  寶  堂  
                                法官  李  文  賢  
                                法官  林  玉  珮  
                                法官  高  榮  宏  
本件正本證明與原本無異
                                      書  記  官
中    華    民    國   111    年    1     月    11    日